臺灣臺南地方法院刑事判決　　　　　　　94年度易字第1026號
公　訴　人　臺灣臺南地方法院檢察署檢察官
被　　　告　丁○○
　　　　　　甲○○
　　　　　　丙○○
上列被告因賭博案件，經檢察官提起公訴（94年度偵字第558號
、94偵字第2453號），被告就被訴事實為有罪之陳述，本院合議
庭裁定行簡式審判程序，判決如下：
    主  文
丁○○連續意圖營利，聚眾賭博，處有期徒刑肆月，如易科罰金
，均以參佰元折算壹日。扣案如附表一所示物品沒收。
甲○○、丙○○共同連續意圖營利，聚眾賭博，甲○○處有期徒
刑肆月，丙○○處有期徒刑月，如易科罰金，均以佰元折算
壹日。扣案如附表二所示物品沒收。
    事實及理由
一、犯罪事實：
  (一)丁○○基於意圖營利，供給賭博場所及聚眾賭博之概括犯意
    聯絡，自民國九十三年五、六月間起，迄至同年十一月二十
    五日止，使用０六—0000000號電話，連續利用臺南
    縣麻豆鎮忠民里一一一號可自由通訊簽賭之場所，供不特定
    賭客以電話、傳真機下注簽選號碼賭博財物，而經營俗稱「
    六合彩」之賭博。其方式計有「二星」、「三星」、「四星
    」等，「二星」每簽賭一支賭資為新臺幣（下同）七十五元
    ，核對每星期二、四當期香港六合彩開獎之六組號碼或其重
    組號碼為準，凡賭客簽中者，得五千七百元；「三星」一支
    賭資為六十五元，簽中得五萬七千元，「四星」每支七十元
    ，簽中得七十五萬元。再轉給上游之組頭，每支抽五角至一
    元，未簽中則賭金歸組頭所有。每期約得七、八千元之利潤
    。嗣經臺灣臺南地方法院檢察署檢察官指揮該署檢查事務官
    、保五總隊、臺南縣警察局麻豆分局於九十三年十一月二十
    五日至上址搜索，扣得如附表一所示物品。
  (二)甲○○與其媳婦馮秀雲，共同基於意圖營利之概括犯意，自
    九十二年九月間起，使用０六—0000000、0000
    000號電話，利用臺南縣麻豆鎮巷○里○○路三九號可自
    由通訊簽賭之場所，提供「二星」、「三星」、「四星」等
    多種六合彩賭博供不特定賭徒簽賭，二星一支收取賭客七十
    五元，簽中得五千七百元，三星一支六十五元，簽中五萬七
    千元，四星每支六十五元，簽中六十五萬元。再轉給嘉義上
    游之組頭，每支二星抽五角，三星抽一元，四星抽二元，未
    簽中則賭金歸組頭所有。每月約得二、三萬元之利潤。嗣經
    臺灣臺南地方法院檢察署檢察官指揮該署檢察事務官、保五
    總隊、台南縣警察局麻豆分局於九十三年十一月二十五日至
    上址搜索，扣得如附表二所示物品。
二、上開事實，有下列證據足資證明：
（一）犯罪事實(一)部份：
    被告丁○○於偵查中、本院審理時之自白。
    扣案如附表一所示物品。
（二）犯罪事實(二)部分：
    被告甲○○、馮秀雲於偵查中、本院審理時之自白。
    扣案之如附表二所示物品。
    綜上，被告丁○○、甲○○、馮秀雲自白與事實相符，本件
    事證明確，被告等之犯行均堪認定。
三、核被告丁○○、甲○○、馮秀雲所為，係犯刑法第二百六十
    六條第一項前段之賭博罪、第二百六十八條之意圖營利供給
    賭博場所罪及意圖營利聚眾賭博罪。被告甲○○、馮秀雲就
    上開犯行間有犯意之聯絡及行為之分擔，均為共同正犯。被
    告三人於每期開獎前之多次簽賭行為，均係該次供給賭博場
    所及聚眾賭博犯行之一部分行為，屬單純一罪。另其等所犯
    前開營利供給賭博場所罪、營利聚眾賭博罪及在公眾得出入
    之場所賭博財物罪等三罪，均先後有多次犯行，時間緊接，
    所犯復為犯罪構成要件相同之罪，顯係基於概括犯意反覆為
    之，均應依刑法第五十六條連續犯之規定，以一罪論，並依
    法加重其刑。又其等所犯連續營利供給賭博場所罪、連續營
    利聚眾賭博罪及連續在公眾得出入之場所賭博財物罪，係基
    於一個賭博犯意之決定，以達成同一犯罪之各個舉動，為一
    行為觸犯前開三罪名，屬想像競合犯，應從情節較重之連續
    聚眾賭博罪處斷。爰審酌被告三人經營六合彩賭博，危害社
    會經濟秩序，敗壞社會善良風俗甚鉅，暨其犯罪之動機、目
    的、手段、經營規模、所得之利益、犯罪後坦承犯行之態度
    等一切情狀，量處如主文所示之刑，並諭知易科罰金之折算
    標準。扣案如附表一、二所示之物品，係被告所有，且供犯
    罪所用，業據被告供明在卷，應依刑法第三十八條第一項第
    二款宣告沒收。
據上論斷，應依刑事訴訟法第二百七十三條之一第一項、第二百
九十九條第一項前段，刑法第第二十八條、第五十六條、第二百
六十六條第一項前段、第二百六十八條、第五十五條、第四十一
條第一項前段、第三十八條第一項第二款，罰金罰鍰提高標準條
例第一條前段、第二條，判決如主文。
本案經檢察官乙○○到庭執行職務
中　　華　　民　　國　　94　　年　　12　　月　　27　　日
　　　　　　　　　刑事第三庭    法　官　王慧娟
以上正本證明與原本無異。
如不服本判決，應於判決送達後10日內，向本院提出上訴狀。
　　　　　　　　　　　　　　　　書記官　黃淑櫻
中　　華　　民　　國　　94　　年　　12　　月　　27　　日
附錄法條：
中華民國刑法第266條第1項
在公共場所或公眾得出入之場所賭博財物者，處 1 千元以下罰金
。但以供人暫時娛樂之物為賭者，不在此限。
中華民國刑法第268條
意圖營利，供給賭博場所或聚眾賭博者，處 3 年以下有期徒刑，
得併科3千元以下罰金。
附表一：
六合彩倍數表四張
華南銀行票據代收摺一本
存摺八本
對帳單六張
筆記本一本
六合彩簽單二本
行事曆雜記本一本
錄音帶二捲
錄音機一台
電話雜記紙九張
傳真機一台
電話雜記便條紙二張
附表二：
開獎時間表五張
六合彩下注號碼統計表三張
六合彩色牌單五張
六合彩相關電話單二張
六合彩計算紙一張
傳真機二台
